【裁判字號】    98,訴,1882
【裁判日期】    990331
【裁判案由】    妨害風化
【裁判全文】
臺灣臺北地方法院刑事判決              98年度訴字第1882號
公  訴  人  臺灣臺北地方法院檢察署檢察官
被      告  甲○○
上列被告因妨害風化案件，經檢察官聲請簡易判決處刑（98年度
偵字第22544 號），本院前認為不宜以簡易判決處刑，改依通常
程序審理，被告於準備程序中就被訴事實為有罪之陳述，經本院
合議庭裁定改用簡式審判程序，本院判決如下：
    主  文
甲○○共同意圖使女子與他人為性交之行為，而媒介以營利，處
有期徒刑月，如易科罰金，以新臺幣壹仟元折算壹日。如附表
所示之物沒收；又意圖為自己不法之所有，而侵占遺失物，處罰
金新臺幣貳仟元，如易服勞役，以新臺幣壹仟元折算壹日。
    事  實
一、甲○○與數名不詳姓名、年籍之成年人所組成之應召集團，
    共同基於意圖營利媒介使成年女子與他人從事性交易之犯意
    聯絡，自98年8 月初某日起，以每小時新臺幣（下同）250
    元之報酬，受僱於該應召集團，負責載送應召女子從事性交
    易，並向應召女子收取性交易所得後交回應召集團，其中每
    次從事全套性交易之代價為5,000 元，甲○○並使用其所有
    門號0000000000號之行動電話與上開應召站及所屬應召女子
    互相聯繫，俟完成性交易後，應召女子即將收取之每次性交
    易所得交予甲○○繳回應召集團，之後再以應召女子4 成，
    應召集團6 成之方式拆帳。嗣於98年9 月16日下午15時30分
    許，臺北市政府警察局信義分局警員手機，接獲該應召集團
    某年滿18歲成員以門號0000000000號發送之「0000000000：
    我是大二學生，付不起房租需要幫忙，只要你幫我，要我怎
    麼配都可以，我有甜美笑容和白晰肌膚0000000000和000000
    0000詩詩」簡訊，便循線在臺北市○○區○ 段76巷2弄76 號
    5 樓查獲從事性交易之應召女子沈雅萍，以及載送沈雅萍到
    場後在外等待之甲○○，並當場扣得甲○○所有供犯罪所用
    之之行動電話1 具（含門號0000000000號之SIM 卡1 枚）、
    沈雅萍所有之行動電話（含門號0000000000號之SIM 卡1 枚
    ）1 具、保險套107 枚及潤滑液2 條。
二、甲○○於民國98年1 月間某日，在臺北縣蘆洲市○○路之某
    釣蝦場附近，拾獲高鈺竣所遺失之普通小車駕照及健保IC卡
    各1 張後，竟意圖為自己不法之所有，將上開物品侵占入己
    。嗣經甲○○於98年9 月16日因媒介沈雅萍與他人從事性交
    易為警查獲，方在甲○○隨身皮夾內扣得高鈺竣之普通小車
    駕照及健保IC卡各1 張，始知上情。
三、案經臺北市政府警察局信義分局報告臺灣臺北地方法院檢察
    署檢察官聲請簡易判決處刑，本院前認為不宜以簡易判決處
    刑，改依通常程序審理，於本院準備程序進行中，甲○○就
    被訴事實為有罪之陳述，嗣經本院合議庭裁定以簡式審判程
    序審理。
    理  由
一、上揭犯罪事實，業據被告甲○○於本院坦承不諱（見本院卷
    第70頁反面），並經證人沈雅萍（見臺灣臺北地方法院檢察
    署98年度偵字第22544 號卷，下稱偵卷第33頁至第35頁、第
    38頁至第46頁）、高鈺竣證述綦詳（見偵卷第99頁至第100
    頁），並有簡訊翻拍照片1 張（見偵卷第82頁）、扣押物品
    目錄表（見偵卷第13頁、第36頁）、電話錄音檔案譯文（見
    偵卷第58頁至第78頁）、查獲現場相片（見偵卷第83頁至第
    86頁）及扣案之行動電話（含SIM 卡2 張）2 具、保險套10
    7 枚、潤滑液2 條、證人高鈺竣之普通小行車駕照及健保IC
    卡（見偵卷第96頁）等件在卷足證，堪認上開被告之自白與
    事實相符。從而，本件事證明確，被告之犯行堪以認定，應
    予依法論科。
二、核被告所為，係犯刑法第231 條第1 項之意圖營利媒介女子
    與人性交罪及刑法第337 條之侵占遺失物罪。又被告與上開
    數名不詳姓名、年籍之成年應召集團成員間，就前揭刑法第
    231 條第1 項之犯行，具有犯意聯絡與行為分擔，均為共同
    正犯。再按刑事法若干犯罪行為態樣，本質上原具有反覆、
    延續實行之特徵，立法時既予特別歸類，定為犯罪構成要件
    之行為要素，則行為人基於概括之犯意，在密切接近之一定
    時、地持續實行之複次行為，倘依社會通念，於客觀上認為
    符合一個反覆、延續性之行為觀念者，於刑法評價上，即應
    僅成立一罪，俾免有重複評價、刑度超過罪責與不法內涵之
    疑慮；學理上所稱「集合犯」之職業性、營業性或收集性等
    具有重複特質之犯罪均屬之，例如經營、從事業務、收集、
    販賣、製造、散布等行為概念者是（最高法院95年度臺上字
    第1079號判決意旨參照）。而刑法第231 條第1 項前段犯罪
    之成立，本質上即具有反覆性，倘行為人在密切接近之一定
    時間及空間內反覆媒介女子與他人為性交或猥褻之行為，無
    非以此營利之營業性犯罪所當然，於行為概念上，應認為包
    括的一罪，無連續犯或併合論罪可言。查本案被告自98年8
    月初某日起至98年9 月16日為警查獲時止，曾多次反覆持續
    媒介女子與男客為性交行為以牟利，是渠等共同為媒介性交
    之營業性行為，於概念上應評價為包括的一罪之集合犯而僅
    論以一罪，併此敘明。且被告所犯上開兩罪間，犯意各別，
    罪名互異，應分論併罰。爰審酌被告前已犯有同質之妨害風
    化前科，有臺灣高等法院被告前案紀錄表1 份附卷為憑（見
    本院卷宗第5 頁至第7 頁），竟仍不知警惕，再犯本案，顯
    見被告守法意識薄弱，兼衡被告之智識程度、犯罪動機、目
    的、手段及犯罪所造成之危害，暨因此次犯罪後終坦承犯行
    ，態度尚佳，且經過此次之偵、審程序，應已有悔悟之心等
    一切情狀，量處如主文所示之刑，並就有期徒刑部分，諭知
    易科罰金之折算標準，且就罰金刑部分，一併諭知易服勞役
    之折算標準如主文所示。
三、此外，如附表所示之物為被告所有，且係供其與上開應召女
    子、應召集團成員共同犯罪所用之物，業據被告供承在卷，
    爰依據刑法第38條第1 項第2 款之規定宣告沒收。至於其餘
    扣案之行動電話（含門號0000000000號之SIM 卡1 枚）1 具
    、保險套107 枚及潤滑液2 條，均為沈雅萍所有之物，並非
    被告所有，是無從依上開規定宣告沒收，附此敘明。
四、據上論斷，應依刑事訴訟法第452 條、第273 條之1 第1 項
    、第299 條第1 項前段，刑法第28條、第231 條第1 項、第
    337 條、第41條第1 項前段、第42條第3 項、第38條第1 項
    第2 款，刑法施行法第1 條之1 第1 項，判決如主文。
本案經檢察官楊婉鈺到庭執行職務。
中    華    民    國    99    年    3    月    31     日
                  刑事第十七庭法   官  葉力旗
上正本證明與原本無異。
如不服本判決，應於判決送達後10日內（應抄附繕本）向本院提
出上訴狀（上訴書狀應敘述具體理由。上訴書狀未敘述上訴理由
者，應於上訴期間屆滿後20日內補提理由書於原審法院。）。
                              書記官  林碧華
中    華    民    國    99    年    3    月    31    日
附錄本案論罪科刑法條：
（一）中華民國刑法第231條
意圖使男女與他人為性交或猥褻之行為，而引誘、容留或媒介以
營利者，處5年以下有期徒刑，得併科10萬元以下罰金。以詐術
犯之者，亦同。
公務員包庇他人犯前項之罪者，依前項之規定加重其刑至2 分之
1。
（二）中華民國刑法第337條
意圖為自己或第三人不法之所有，而侵占遺失物、漂流物或其他
離本人所持有之物者，處5百元以下罰金。
附表：
一、甲○○所有之行動電話壹具（含門號0000000000號之SIM 卡
    壹枚）

司法院資訊處製作；財團法人民間司法改革基金會備份。
